# 关于 App 开发

提问人：709046552 时间：2019-11-26 06:30:11
陈版，委托开发 App软件要计入无形资产吗？后续的升级服务费费用化吗？

回答人：chenyiwei
关键是合理区分研发外包和外购技术。可参考《瑞华研究 2010 ～ 2016 汇编》之 “问题1-2-4（外包的开发活动的相关支出的资本化问题）”、“问题1-2-5（关于委托开发的技术能否资本化的问题）”、“问题 1-2-6（外购研发中项目以及后续研发支出的处理）”等问题解答。